臺灣屏東地方法院刑事判決　　　　　　　　　　　　　九十三年度訴字第五五號
　　公　訴　人　臺灣屏東地方法院檢察署檢察官
　　被　　　告　甲○○
右列被告因違反毒品危害防制條例案件，經檢察官提起公訴（九十三年度毒偵字第一
０九二號），本院改依簡式審判程序審理，判決如左：
    主  文
甲○○連續施用第一級毒品，處有期徒刑捌月。附表一編號一之物沒收銷燬之；附表
二編號一、二之物均沒收之。又連續施用第二級毒品，處有期徒刑陸月。附表一編號
二之物沒收銷燬之；附表二編號二至四之物均沒收之。應執行有期徒刑壹年。附表一
之物均沒收銷燬之；附表二之物均沒收之。
    事  實
一、甲○○前因施用第一級毒品案件，經依本院九十二年度毒聲字第一五二七號裁定
    送觀察、勒戒後，認無繼續施用毒品之傾向，業經臺灣屏東地方法院檢察署檢察
    官於民國九十二年十一月二十四日，以九十二年度毒偵字第一七六九號為不起訴
    處分確定，於同年月二十八日釋放出所。仍不知悔改，於觀察、勒戒執行完畢釋
    放後五年內，復基於施用第一級毒品海洛因及第二級毒品安非他命之概括犯意，
    自九十三年二月間某日起至同年六月二日晚上止，連續在屏東縣恆春鎮○○里○
    ○路一二五號住處施用第一級毒品海洛因及第二級毒品安非他命多次。嗣為警於
    九十三年六月三日十時五十分許，在上址查獲，並扣得如附表一、二所示之物。
二、案經屏東縣警察局屏東恆春報請台灣屏東地方法院檢察署檢察官偵查起訴。
    理  由
一、訊據被告甲○○對於右揭犯罪事實坦承不諱，並有如附表一、二所示之物扣案可
    資佐證，而被告於九十三年六月三日經警採尿送驗，發現其尿液中確呈甲基安非
    他命及嗎啡陽性反應，有屏東縣衛生局煙毒及麻醉藥品類委託檢驗結果通知書一
    紙在卷可證（偵查卷第十九頁）。又附表一編號一之物，經送檢驗結果，均含有
    海洛因成分；附表一編號二之物經檢驗結果，含有安非他命成分，有法務部調查
    局鑑定通知書、查獲涉嫌毒品危害防制條例毒品初步檢驗報告表各一紙在卷可稽
    （偵查卷第二一頁、警卷第二二頁），是其有施用第一級毒品海洛因、第二級毒
    品安非他命之事實，應可確信。又被告前因施用第一級毒品案件，經依本院九十
    二年度毒聲字第一五二七號裁定送觀察、勒戒後，認無繼續施用毒品之傾向，業
    經臺灣屏東地方法院檢察署檢察官於九十二年十一月二十四日，以九十二年度毒
    偵字第一七六九號為不起訴處分確定，於同年月二十八日釋放出所之事實，有不
    起訴處分書、臺灣屏東地方法院檢察署刑案資料查註紀錄表、臺灣高等法院被告
    全國前案紀錄表在卷足憑，本件事證已明，被告於觀察、勒戒執行完畢釋放後五
    年內，施用第一級、第二級毒品之犯行足堪認定。
二、核被告所為，其施用第一級毒品之行為，係犯毒品危害防制條例第十條第一項之
    施用第一級毒品罪；其施用第二級毒品之行為，係犯同條第二項之施用第二級毒
    品罪。其持有第一級毒品海洛因、第二級毒品安非他命，嗣進而施用之，持有之
    低度行為應為施用之高度行為所吸收，不另論罪。被告多次施用海洛因、安非他
    命，分別係時間密接，犯罪構成要件相同，顯各係基於概括犯意為之，應依連續
    犯規定各論處一罪，並分別加重其刑。被告所犯施用第一級毒品罪及施用第二級
    毒品罪間，犯意各別，構成要件互殊，應予分論併罰。爰審酌被告前因施用毒品
    犯行，經觀察、勒戒後，仍故態復萌，再予施用毒品不輟，無視於毒品對於自身
  健康之戕害及國家對於杜絕毒品犯罪之禁令，並審酌被告施用毒品之次數、犯後
    坦承犯行，態度尚佳等一切情狀，分別量處如主文所示之刑，並定應執行之刑。
    又附表一編號一、二之物，分別為海洛因或安非他命，依毒品危害防制條例第十
    八條第一項前段之規定併予宣告沒收銷燬之；附表二編號一、二之物，雖被告否
    認為其所有，惟上開之物均在被告住處查獲，且為被告用以供施用海洛因之用，
    業經被告供承在卷，應係被告所有，應依刑法第三十八條第一項第二款併予宣告
    沒收；附表二編號二至四之物，雖被告否認為其所有，惟上開之物均在被告住處
    查獲，且為被告用以供施用安非他命之用，業經被告供承在卷，應係被告所有，
    應依刑法第三十八條第一項第二款併予宣告沒收。
據上論斷，應依刑事訴訟法第二百九十九條第一項前段、第二百七十三條之一第一項
、毒品危害防制條例第十條第一項、第二項、第十八條第一項前段、刑法第十一條、
第五十六條、第五十一條第五款、第三十八條第一項第二款，判決如主文。
本案經檢察官何克昌到庭執行職務。
中      華      民      國      九十三      年      八    月    三十一  日
          臺灣屏東地方法院刑事第三庭
                                          法  官  柯雅惠
右正本證明與原本無異。
如不服本判決應於收受本判決送達後十日內向本院提出上訴書狀，其未敘述上訴理由
者，並得於提起上訴後十日內向本院補提理由書狀（均須按他造當事人之人數附繕本
 ）「切勿逕送上級法院」
                                          書記官   葉祝君
中      華      民      國      九十三      年      八    月    三十一  日
附表一：
  ┌──┬─────────┬────────────────────┐
  │編號│物              品│備                                    註│
  ├──┼─────────┼────────────────────┤
  │１  │海洛因二包        │淨重Ｏ‧二０公克，包裝重０‧五七公克    │
  ├──┼─────────┼────────────────────┤
  │２  │安非他命五包      │毛重二‧八公克                          │
  └──┴─────────┴────────────────────┘
附表二：
  ┌──┬─────────┬────────────────────┐
  │編號│物              品│備                                    註│
  ├──┼─────────┼────────────────────┤
  │１  │注射針筒二支      │施打海洛因之用                          │
  ├──┼─────────┼────────────────────┤
  │２  │杓子二支          │舀取海洛因跟安非他命之用                │
  ├──┼─────────┼────────────────────┤
  │３  │吸食器一組        │供施用安非他命之用                      │
  ├──┼─────────┼────────────────────┤
  │４  │玻璃球五個        │供施用安非他命之用                      │
  └──┴─────────┴────────────────────┘
附錄法條：
毒品危害防制條例第十條
施用第一級毒品者，處六月以上五年以下有期徒刑。
施用第二級毒品者，處三年以下有期徒刑。
